【裁判字號】    89,交聲,52
【裁判日期】    890626
【裁判案由】    聲明異議
【裁判全文】
臺灣臺南地方法院交通事件裁定                      八十九年度交聲字第五二號
    移送機關  交通部公路局嘉義區監理所台南監理站
    受 處分 人  甲○○
    即異議人
右列受處分人因違反道路交通管理處罰條例案件，對於公路局台南監理站八十九年三
月三日南監五駕字第七四－七八一八六號裁決之處分聲明異議，本院裁定如左：
    主  文
原處分撤銷。
甲○○不罰。
    理  由
一、本件移送機關處分意旨略以：本件受處分人即異議人於八十八年十一月七日十三
    時十分許，駕駛Ｎ八－六六九０號自小客車，沿崇德四街五巷由東向西方向行駛
    ，行經台南市○○○街五巷與崇德路三三三巷無號誌之交岔路口處，因未減速慢
    行，亦未注意車前狀況，致與由崇德路三三三巷由北向南方向由王瑞芝駕駛車牌
    號碼ＶＨＴ－二八０號機車發生碰撞，造成王瑞芝受傷，依道路交通管理處罰條
    例第四十四條第一項第三款、第六十一條第二項之規定，裁罰新台幣六百元，並
    吊扣駕駛執照六個月等語。
二、訊據受處分人堅決否認有右揭未減速慢行及未注意車前狀況之違規事實，辯稱：
    伊當時駕駛該車行經崇德四街五巷與崇德路三三三巷之交岔路口時，伊有減速慢
    行，且橫向並無來車，伊才加速要通過巷口，當時速度約二十至三十公里之間，
    伊車子已過該交岔路中央後，突然見王瑞芝之機車前來並撞到伊右後車門，是王
    女騎機車違規，伊並未違規等語。經查：本件車禍受傷之王瑞芝於警訊中供稱：
    「我駛至巷口時，有看見對方自東向西駛來，我大叫煞車，車頭與對方右後車門
    相撞」（詳八十八年十一月十九日警訊筆錄），其所述與異議人所稱自小客車之
    撞擊地點相符，另參諸警員所制作之道路交通事故調查表，二車肇事後，王女之
    機車停於崇德路三三三巷剛過交岔路口處，而異議人之車輛停放位置則已越過該
    岔路口，足見車禍當時，異議人之車輛確已駛過該岔路口之中心處，而王女之機
    車則僅剛到達岔路口，也因此王女機車車頭才會撞擊異議人之右後車門處，是本
    件車禍之發生應係王女駕駛機車，支線道車未讓幹道車先行，且未注意車前狀況
    以致肇事，異議人之車輛既行駛於幹道，且於肇事地點已駛過中心線，路權自應
    歸屬異議人所有，乃王女因未注意車前狀況，以致未讓已越過中心線之幹道車輛
    先行而肇事，則肇事之責任應歸屬於王女，對異議人尚不得認定其有未減速慢行
    或未注意車前狀況之違反道路交通安全規則規定，是移送機關依上揭規定，對異
    議人裁處罰鍰新台幣六百元，並吊扣駕照六個月，容有未合，本件異議有理由，
    應由本院裁定將原處分撤銷，另為異議人不罰之諭知。
三、據上論斷，應依道路交通案件處理辦法第二十條前段，裁定如主文。
中      華      民      國      八十九      年    六    月    二十六    日
                                  臺灣臺南地方法院交通法庭
                                        法  官  黃  光  進
右正本證明與原本無異。
如不服本裁定，應於裁定送達後五日內向本院提出抗告狀( 應附繕本 )。
                                        書記官  胡  美  娟
中      華      民      國      八十九      年    六    月    二十九    日


司法院資訊處製作；財團法人民間司法改革基金會備份。
